臺灣高等法院刑事裁定
109年度抗字第997號
抗  告  人
即  聲請人  許春風


上列抗告人因聲請撤銷檢察官處分案件，不服臺灣臺北地方法院中華民國109年5月29日裁定（109年度聲字第609號），提起抗告，本院裁定如下：                      
    主  文
抗告駁回。
    理  由
一、原裁定意旨略以：抗告人即聲請人許春風（下稱抗告人）因
    不服臺灣臺北地方檢察署檢察官於民國109年3月12日對於10
    9年度他字第2161號案件所為簽准結案之處分，向原審法院
    聲請撤銷前開處分，然依刑事訴訟法第416條第1項規定，準
    抗告之客體，係以對審判長、受命法官、受託法官或檢察官
    所為刑事訴訟法第416條第1項各款所定之處分有所不服者，
    方得提起，而本件聲請人係對檢察官所為之簽結處分聲明不
    服，顯非前開條項所定得提起準抗告之客體，為法律上所不
    准許，是本件聲請，於法未合，應予駁回等語。
二、抗告意旨詳如附件「刑事再抗告狀」所載。
三、按法院就刑事訴訟法第416條之聲請所為裁定，不得抗告，
    但對於其就撤銷罰鍰之聲請而為者，得提起抗告，刑事訴訟
    法第418條第1項定有明文。又原審法院認為抗告不合法律上
    之程式或法律上不應准許，或其抗告權已經喪失者，應以裁
    定駁回之。抗告法院認抗告有前述應裁定駁回情事者，亦應
    裁定駁回之，刑事訴訟法第408條第1項前段、第411條第1項
    前段亦規定甚明。
四、經查：
  ㈠按「抗告」係指抗告權人，不服「原審法院」尚未確定之裁
    定，請求上級法院以裁定撤銷或變更原裁定之救濟方法；「
    再抗告」則係不服「抗告法院」對於抗告所為未確定之裁定
    ，再向其上級法院，請求撤銷或變更之救濟方法。本件抗告
    人於其「刑事再抗告狀」雖記載不服原審法院109年度聲字
    第609號裁定，提起再抗告，惟該裁定非屬「抗告法院」所
    為之裁定，抗告人對之聲明不服，應係提起抗告之意，其稱
    係提起再抗告云云，尚有誤會，合先敘明。
  ㈡抗告人不服臺灣臺北地方檢察署檢察官就該署109年度他字第
    2161號案件，於109年3月12日所為簽准結案之處分，向原審
    法院聲請撤銷前開處分，原審法院因認抗告人聲明不服之客
    體係檢察官所為之簽結處分，並非刑事訴訟法第416 條第1
    項規定得提起準抗告之客體，而以原裁定駁回其聲請，足見
    原審裁定顯係就刑事訴訟法第416條之聲請而為，依同法第4
    18條第1項規定，自屬不得抗告。從而，抗告人提起本件抗
    告，屬法律上不應准許，應予駁回。
據上論斷，應依刑事訴訟法第411條前段，裁定如主文。
中　　華　　民　　國　　109 　年　　6 　　月　　30　　日
                  刑事第七庭  審判長法　官  孫惠琳
                                    法　官  連雅婷
                                    法　官  戴嘉清
以上正本證明與原本無異。
不得再抗告。
　　　　　　　　　　　　　　　　　　書記官  高建華 
中　　華　　民　　國　　109 　年　　6 　　月　　30　　日